【裁判字號】    92,訴,2711
【裁判日期】    921229
【裁判案由】    毒品危害防制條例
【裁判全文】
臺灣高雄地方法院刑事判決                        九十二年度訴字第二七一一號
    公  訴  人  臺灣高雄地方法院檢察署檢察官
    被      告  甲○○
右列被告因違反毒品危害防治條例案件，經檢察官提起公訴（九十二年度毒偵字第三
六二九號），於本院行準備程序中，被告先就被訴事實為有罪之陳述，經告知被告簡
式審判程序之旨，並聽取當事人意見後，裁定進行簡式審判程序，判決如左：
    主  文
甲○○施用第一級毒品，處有期徒刑捌月。又施用第二級毒品，處有期徒刑肆月。扣
案安非他命（驗前毛重壹拾肆點貳公克，驗後毛重壹拾肆點壹公克）沒收銷毀之。應
執行有期徒刑拾月，扣案安非他命（驗前毛重壹拾肆點貳公克，驗後毛重壹拾肆點壹
公克）沒收銷毀之。
    事  實
一、甲○○前因施用毒品案件，經本院以八十九年度毒聲字第九一三七號裁定送觀察
    、勒戒後，認無繼續施用毒品傾向，經台灣高雄地方法院檢察署檢察官於民國八
    十九年十二月五日以八十九年度毒偵字第七八０四號為不起訴處分確定在案。詎
    仍不知悔改，明知海洛因、安非他命業經公告列為毒品危害防制條例第二條第二
    項之第一級、第二級毒品，不得非法持有、施用，復基於施用第一級、第二級毒
    品之故意，於九十二年六月四日下午二時四十五分許回溯二十四小時內之某時（
    公權力拘束期間不計），在其高雄縣鳳山市○○路三三六巷二一號住處，以將海
    洛因粉末摻入香菸內吸食，及將安非他命晶體置於吸食器內，下用火燒烤再吸食
    其霧化氣體之方式，施用第一級毒品海洛、第二級毒品安非他命，嗣為警於九十
    二年六月四日上午十時三十分許，在高雄市○○○街八五號前查獲，並扣得第二
    級毒品安非他命五包（驗前毛重十四點二公克、驗後毛重十四點一公克）。
二、案經高雄縣政府警察局鳳山分局報請臺灣高雄地方法院檢察署檢察官偵查起訴。
    理  由
一、本件被告所犯為死刑、無期徒刑、最輕本刑為三年以上有期徒刑以外之罪，其於
    準備程序進行中，就被訴事實為有罪之陳述，經告知簡式審判程序之旨，並聽取
    當事人之意見後，本院認宜以獨任進行簡式審判程序，而裁定進行簡式審判程序
    審理，合先敘明。
二、右揭事實，業據被告甲○○於本院審理中自白不諱，並有第二級毒品安非他命五
    包扣案可稽，且其為警查獲時所採取之尿液，經送請高雄縣政府衛生局及高雄醫
    學大學附設中和紀念醫院檢驗結果，均呈甲基安非他命及嗎啡陽性反應，有高雄
    縣政府衛生局九十二年六月十九日九二煙檢字第一一二一號煙毒尿液檢驗成績書
    、姓名代碼對照表、高雄醫學大學附設中和紀念醫院九十二年八月十一日報告編
    號九二０八之八六號濫用藥物尿液檢驗報告各一紙附卷可稽；扣案之結晶體經送
    請高雄醫學大學附設中和紀念醫院鑑定結果，該結晶體呈甲基安非他命陽性反應
    （驗前毛重十四點二公克、驗後毛重十四點一公克），亦有該院九十二年六月三
    十日編號九二０六之五一五號檢驗報告在卷足憑，是該扣案結晶體應係安非他命
    無訛。又海洛因施用入人體後水解還原成嗎啡，再循嗎啡之代謝方式排出體外，
    百分之八十以上於投與後二十四小時內自尿液排出，已據行政院衛生署藥物食品
    檢驗局（73）藥檢壹字第０三０二二一號、（80）藥檢壹字第０七一二號函說明
    綦詳。甲基安非他命經口服投與後，約百分之七十於二十四小時內可自尿液中排
    出，而其尿液內含甲基安非他命成分之檢出，與投與甲基安非它命的量、個人體
    質、檢驗儀器之精密度有關，通常採尿化驗是否呈陽性反應，應以投與後二十四
    小時內所採者為宜，此亦有行政院衛生署藥物食品檢驗局（80）藥檢醫字第四五
    二九號函可查，足徵被告前開曾施用第一級毒品海洛因及第二級毒品安非他命之
    自白核與事實相符。另被告前因施用毒品案件，經本院以八十九年度毒聲字第九
    一三七號裁定送觀察、勒戒後，認無繼續施用毒品傾向，經台灣高雄地方法院檢
    察署檢察官於八十九年十二月五日以八十九年度毒偵字第七八０四號為不起訴處
    分確定在案，有該不起訴處分書、本院被告院內索引卡紀錄表及台灣高雄地方法
    院檢察署刑案資料查註紀錄表各一紙附卷可按，其於前開不起訴處分後，五年內
    再犯本件施用毒品罪，經本院於九十二年八月二十五日以九十二年毒聲字第五二
    六０號裁定送觀察、勒戒後，經評定為有繼續施用毒品傾向，亦有本院前開裁定
    及台灣高雄看守所附設勒戒處所九十二年十月一日高所坤戒勒字第二二九九號函
    檢具之有無繼續施用毒品傾向證明書一紙在卷可按，是被告事證明確，應予依法
    論科。
三、查海洛因、安非他命分屬毒品危害防制條例第二條第二項所稱之第一、二級毒品
  ，不得持有、施用，被告竟分別持之以施用，核其所為係犯毒品危害防制條例第
    十條第一項之施用第一級毒品罪及同條第二項之施用第二級毒品罪。又其施用第
    一級、第二級毒品前後持有該毒品之低度行為，應分別被其施用之高度行為所吸
    收，均不另論罪。被告所犯上開二罪之間，犯意各別，行為互殊，應予分論併罰
    。爰審酌被告前有施用毒品之不良素行，歷經觀察、勒戒及強制戒治程序後，仍
    未能徹底戒絕毒品，且屢經查獲，隨即再犯，顯見意志不堅，且有失政府制定毒
    品危害防制條例之立法美意，本不宜寬貸，惟念其施用毒品乃自戕一己之身體健
    康，尚未害及他人，且犯後終知能坦承犯行等一切情狀，各量處如主文所示之刑
    ，並定其應執行之刑。扣案之結晶體五包（驗前毛重十四點二公克、驗後毛重十
    四點一公克），經送驗確係甲基安非他命成分，已如前述，爰依毒品危害防制條
    例第十八條第一項前段併予以宣告沒收銷毀之。至鑑驗耗損之第二級毒品安非他
    命，既已滅失，自無庸併予宣告沒收銷毀，附此敘明。
據上論斷，應依刑事訴訟法第二百九十九條第一項前段、第二百七十三條之一第一項
，毒品危害防制條例第十條第一項、第二項、第十八條第一項前段，刑法第十一條前
段、第五十一條第五款，判決如主文。
本案經檢察官乙○○到庭執行職務。
中      華      民      國      九十二      年      十二    月  二十九  日
                                  臺灣高雄地方法院刑事庭
                                      法  官  胡  宜  如
右正本證明與原本無異。
如不服本判決，應於判決送達後十日內，向本院提出上訴狀。
                                      書記官  蘇  溪  林
中      華      民      國      九十二      年      十二    月  二十九  日
附錄法條：
毒品危害防制條例第十條
施用第一級毒品者，處六月以上五年以下有期徒刑。
施用第二級毒品者，處三年以下有期徒刑。


司法院資訊處製作；財團法人民間司法改革基金會備份。
